---
title: "rgl package"
author: "蔡宜君"
date: "2018/2/20"
output: 
  html_document:
    toc: true
    toc_depth: 3
    toc_float:
      collapsed: false
      smooth_scroll: false
---
```{r setup, include=FALSE}
knitr::opts_chunk$set(echo = TRUE)
```
```{r include = FALSE}
library(knitr)
library(rgl)
library(plotly)
data('iris')
x<-iris$Sepal.Length
y<-iris$Petal.Length
z<-iris$Sepal.Width
```
#互動式動圖
<br />
*使用 toggleWidget() 指令以按鈕指定要顯示的項目
```{r results = "hide"}
open3d()
```
```{r}
c<-palette(c("Rosybrown","#E3BAB3",'#849974'))[as.numeric(iris$Species)]
setosa <- with(subset(iris, Species == "setosa"), 
     spheres3d(Sepal.Length, Sepal.Width, Petal.Length, 
                  col=c[1],
                  radius = 0.211))
versicolor <- with(subset(iris, Species == "versicolor"), 
     spheres3d(Sepal.Length, Sepal.Width, Petal.Length, 
               col=c[2],
               radius = 0.211))
virginica <- with(subset(iris, Species == "virginica"), 
     spheres3d(Sepal.Length, Sepal.Width, Petal.Length, 
               col=c[3],
               radius = 0.211))
aspect3d(1,1,1)
axesid <- decorate3d()
rglwidget() %>%
toggleWidget(ids = setosa) %>%
toggleWidget(ids = versicolor) %>%
toggleWidget(ids = virginica) %>%
toggleWidget(ids = axesid)
```
<br />
*指令 playwidget() 用來設置可控制動畫的按鈕並顯示於網頁文件中。主要結合控制動畫變動特徵的指令(ex. 顏色的變動或是位置的變動) 如vertexControl() 、 ageControl() 、 propertyControl() 使用。簡單來說，包含widget的指令目的是在於顯示，包含Control的指令目的是設置。
<br />
*vertixControl() 控制某個對象的頂點位置，並使某物依照指定的位置移動。
```{r results = "hide"}
open3d()
```
```{r}
  theta <- seq(0, 6*pi, len=100)
  xyz <- cbind(sin(theta), cos(theta), theta)
  plot3d(xyz, type="l")
  id <- spheres3d(xyz[1,,drop=FALSE], col="rosybrown")

  rglwidget(width=500, height=300) %>%
  playwidget(vertexControl(values=xyz,
                           attributes=c("x", "y", "z"),
                           objid = id, param=1:100),
             start = 1, stop = 100, rate=10)
 
  #attributes()按照何種屬性變動。如果為c("x", "y", "z")代表希望沿著座標變動;若放入顏色則會變動顏色等...
```
<br />
*ageControl 設置每個頂點的生成時間，並以生成時間繪製動畫
```{r results = "hide"}
par3d(windowRect = c(100, 100, 612, 612))
```
```{r}
theta <- seq(0, 4*pi, len=100)
xyz <- cbind(sin(theta), cos(theta), sin(theta/2))
lineid <- plot3d(xyz, type="l", alpha = 0, lwd = 5, col = "rosybrown")

rglwidget(width=500, height=300) %>%
playwidget(ageControl(births = theta,
                      ages = c(-4*pi, -4*pi, 1-4*pi, 0, 0, 1),
                      objids = lineid,
                      alpha = c(0, 1, 0, 0, 1, 0)),
           start = 0, stop = 4*pi,
           step = 0.1, rate = 4)
  

      
```

#讓rgl顯示於網頁上
*使用指令 rglwidget()  將rgl匯出的圖顯示於網頁文件上，或是儲存為網頁格式。
```{r results = "hide"}
theta <- seq(0, 6*pi, len=100)
xyz <- cbind(sin(theta), cos(theta), theta)
plot3d(xyz, type="l")
id <- spheres3d(xyz[1,,drop=FALSE], col="red")

rglwidget(width=500, height=300) %>%
playwidget(vertexControl(values=xyz,
                           attributes=c("x", "y", "z"),
                           objid = id),
             start = 1, stop = 100, rate=10)
filename <- tempfile(fileext = ".html")
htmlwidgets::saveWidget(rglwidget(), filename)
browseURL(filename)
```
[在網頁上呈現的圖](http://localhost:25982/session/file24d4ece0aee.html)<br /><br />

#進階動圖
<br/>
1.火山
```{r results = "hide" ,echo = FALSE}
open3d()
```
```{r echo = FALSE}
data(volcano)
z <-  3*volcano # 讓火山更立體
x <- 10*(1:nrow(z)) # 10 meter spacing (S to N)
y <- 10*(1:ncol(z)) # 10 meter spacing (E to W)
zlim <- range(z)
zlen <- zlim[2] - zlim[1] + 1
colorlut <- terrain.colors(zlen) # 設定一個與全距一樣多的色盤(地面的色彩)(有幾種高度)
col <- colorlut[ z - zlim[1] + 1 ] # 為每一個高度的點設定顏色
bg3d("gray50") #背景色
surface3d(x, y, z, color = col, back = "lines")
r <- max(y) - mean(y)
lightid <- spheres3d(1, 1, 1, alpha = 0)
frame <- function(time) {
  a <- pi*(time - 1)
  save <- par3d(skipRedraw = TRUE)
  clear3d(type = "lights")
  rgl.pop(id = lightid)
  xyz <- matrix(c(r*sin(a) + mean(x), r*cos(a) + mean(y), max(z)), ncol = 3)
  light3d(x = xyz, diffuse = "gray75",
          specular = "gray75", viewpoint.rel = FALSE)
  light3d(diffuse = "gray10", specular = "gray25")
  lightid <<- spheres3d(xyz, emission = "white", radius = 4)
  par3d(save)
  Sys.sleep(0.02)
  NULL
}
play3d(frame, duration = 2)
rglwidget()
```
<br/ >
2.繪製地球並旋轉
```{r results = "hide" ,echo = FALSE}
open3d()
```
```{r echo = FALSE}
lat <- matrix(seq(90, -90, len = 50)*pi/180, 50, 50, byrow = TRUE)
long <- matrix(seq(-180, 180, len = 50)*pi/180, 50, 50)
r <- 6378.1 # radius of Earth in km
x <- r*cos(lat)*cos(long)
y <- r*cos(lat)*sin(long)
z <- r*sin(lat)
persp3d(x, y, z, col = "white",
        texture = system.file("textures/worldsmall.png", package = "rgl"),
        specular = "black", axes = FALSE, box = FALSE, xlab = "", ylab = "", zlab = "",
        normal_x = x, normal_y = y, normal_z = z)
if (!rgl.useNULL())
  play3d(spin3d(axis = c(0, 0, 1), rpm = 16), duration = 2.5)
rglwidget()
```
<br/>
[3.淹水](http://www.stats.uwo.ca/faculty/murdoch/talks/2015-12-02/rgl_on_the_web.html#36)


#參考網頁
<br/ >
[其他動圖](https://cran.r-project.org/web/packages/rgl/vignettes/WebGL.html)
<br/ >
[rgl作者做的套件簡介](http://www.stats.uwo.ca/faculty/murdoch/talks/2015-12-02/rgl_on_the_web.html#36)
<br/ >
[用rgl繪製互動式三維長條圖](https://stackoverflow.com/questions/37795608/hist3d-2d-plot-in-background-in-r)

